

CARLOS MASSA

PERFIL

Soy un programador junior. Me caracterizo por nunca parar de aprender e incorporar conocimientos nuevos. Desde muy chico siempre me interesó la computación y desde ahí nunca paré de aprender todo lo relacionado con ella. Eso hizo que me volcara por el secundario especializado en computación donde aprendí distintos lenguajes de programación, análisis de sistemas, base de datos y programación con arduino que luego me terminé comprando uno para continuar aprendiendo desde mi hogar. Una vez sabiendo lo que me gustaba, seguí haciendo cursos por fuera del técnico, aprendiendo distintos lenguajes y de forma autodidacta.

CONTACTO

TELÉFONO: 11-5929-8418

Dirección: Virrey P. de Cevallos 3 Florida, 1602

CORREO ELECTRÓNICO: carlosmm2006@gmail.com

EDUCACIÓN

Instituto La Salette, Florida, Vicente Lopez

Marzo 2017 - Noviembre 2022

Recibido de Técnico en computación.

Mejor promedio del curso – 1era Escolta durante 2022

Argentina Programa

Agosto 2022 – Cursando actualmente

Estoy cursando actualmente la segunda etapa de Argentina Programa llamado Se Programar que es una certificación de Desarrollador Web Full Stack

EXPERIENCIA LABORAL

Condistelec - Porgramador Viusal Basic

Julio 2022 - Octubre 2022

Programe distintas aplicaciones de escritorio en Visual Basic para automatizar, optimizar y mejorar el relevamiento y actualización distintos datos para subir a la base de datos. Analizar, actualizar y mejorar código.

Condistelec - Administrador de Soporte de TI

Mayo 2022 – Octubre 2022

Proporcione a Condistelec asistencia con el hardware y software de sus computadoras. Instalación y configuración de sistemas operativos, programas, softwares y aplicaciones en las computadoras para ser empleadas por programadores. Optimización de pcs. Actualización de programas. Conexiones a redes Wifi. Actualización de hardware. Mantenimiento de las Computadoras. Asistencia a empleados de la empresa. Resolver problemas encontrando soluciones a fallas y errores en los distintos programas. Relevamientos de informes de Hardware.

Agencia de Marketing Digital Ilumíname – Editor y animador de Videos Diciembre 2021-Mayo 2022

Editaba y animaba videos para redes sociales para distintos clientes de la agencia.

CONOCIMIENTOS

Paquete office

Sistema operativo Windows

Instalación de programas

Conocimientos en hardware y software

Conocimientos del proceso de la Gestión de la Configuración del Software

Conocimientos básicos de redes.

Conocimientos Intermedios de Arduino

Lenguajes de programación:

- C intermedio
- Java intermedio
- MySQL intermedio
- HTML avanzado
- CSS intermedio
- Python básico
- JavaScript Basico
- Angular básico
- Boostrap intermedio
- MySql intermedio